臺灣桃園地方法院刑事判決　　　　　 　 94年度訴字第1832號
公　訴　人　臺灣桃園地方法院檢察署檢察官
被　　　告　甲○○
　　　　　　　　　　國民
　　　　　　　　　　　10號5.
　　　　　　　　　　現於臺灣桃園看守所龍潭女所羈押中
指定辯護人　本院公設辯護人乙○○
上列被告因違反毒品危害防制條例案件，經檢察官提起公訴（94
年度毒偵字第2243號、94年度毒偵字第4047號、94年度毒偵字第
4333號），本院以簡式審判程序，並行協商程序，判決如下：
    主  文
甲○○連續施用第一級毒品，處有期徒刑捌月。扣案如附表編號
一(1)、編號二(1)、編號三(1)所示之物，均沒收銷燬；扣案如附表
編號二(3)、編號三(3)所示之物，均沒收。又連續施用第二級毒品
，處有期徒刑肆月。扣案如附表編號一(2)、編號二(2)、編號三(2)
所示之物，均沒收銷燬；扣案如附表編號二(4)、編號三(4)所示之
物，均沒收。應執行有期徒刑拾月。扣案如附表編號一、編號二
(1)、(2)、編號三(1)、(2)所示之物，均沒收銷燬；扣案如附表編號
二(3)、(4)、編號三(3)、(4)所示之物，均沒收。
    事實及理由
一、犯罪事實：本件犯罪事實均引用檢察官起訴書之記載（如附
    件）。
二、證據：
（一）被告甲○○於本院審理中之自白，及與之相符之警詢、偵
      查訊問筆錄。
（二）台灣尖端先進生技醫藥股份有限公司濫用藥物檢驗報告（
      共三份）、法務部調查局鑑定通知書（共三份）、行政院
      衛生署管制藥品管理局檢驗成績書一紙、內政部警政署刑
      事警察局鑑定書一紙。
（三）扣案如附表編號一至三所示之物。
三、本件經檢察官與被告於審判外達成協商之合意且被告已認罪
    ，其合意內容為：施用第一級毒品部分，被告願受科刑範圍
    為有期徒刑八月之宣告，扣案如主文所示之物均沒收銷燬或
    沒收之；施用第二級毒品部分，被告願受科刑範圍為有期徒
    刑四月之宣告，扣案如主文所示之物均沒收銷燬或沒收之。
    應執行有期徒刑十月，扣案如主文所示之物均沒收銷燬或沒
    收之。經查前述協商合意並無刑事訴訟法第四百五十五條之
    四第一項所列情形之一，檢察官聲請改依協商程序而為判決
    ，本院爰不經言詞辯論，於協商合意範圍內為協商判決，合
    予敘明。
四、應適用之法條：刑事訴訟法第四百五十五條之四第二項、第
    四百五十五條之八，毒品危害防制條例第十條第一項、第二
    項、第十八條第一項前段，刑法第十一條前段、第五十六條
    、第三十八條第一項第二款、第三項、第五十一條第五款。
五、附記事項：
（一）被告基於概括犯意，先後多次施用第一、二級毒品之行為
      ，施用之時間接近且未曾中斷多時，所犯罪名均相同，均
      為連續犯，均以一罪論，並依刑法第五十六條之規定，加
      重其刑。
（二）本案被告持有扣押如主文所示之附表編號一、編號二(1)、
      (2)、編號三(1)、(2)所示之物，其中包裝袋部分，因與毒品
      分離不易，或分離所需費用與該等物品之客觀價值顯不相
      當，均自應一體視為毒品部分，均屬修正後毒品危害防制
      條例第二條第二項第一、二款所明定之第一、二級毒品，
      為法律上禁止持有之違禁物，應依修正後同條例第十八條
      第一項前段義務沒收之規定，沒收銷燬之。本條項款採義
      務沒收之規定，且其效果除「沒收」外，尚有「銷燬」之
      規定，為刑法第三十八條第一項第一款之特別規定，爰不
      適用刑法第三十八條第一項第一款，而應適用本條項款之
      規定，宣告均沒收銷燬。另扣案如主文所示附表編號二(3)
      、(4)、編號三(3)、(4)所示之物，為被告所有，為其供施用
      第一、二級毒品海洛因及安非他命所用之物。惟按毒品危
      害防制條例第十八條第一項前段之規定，係承襲修正前肅
      清煙毒條第十二條之規定而來，該條及本條所謂「專」供
      施用毒品之器具，係指「專」以供施用毒品之器具為限，
      如該器具於日常生活中尚為被告用作為他項用途，即非此
      處所謂「專供」之範圍（大理院三年統字第一三九號亦同
      此見解）。查前述所扣押如主文所示附表編號二(3)、(4)、
      編號三(3)、(4)所示之物，雖可認為係供施用毒品所用之物
      ，惟依一般常情觀之，其等仍尚有其他用途，被告如不將
      之用於施用毒品之用途，亦堪想像，是尚難遽認其屬專供
      施用所得毒品之器具，應堪認定。須說明者，所謂「專供
      」概念必須嚴予界定之原因，尚因本條例第四條第四項對
      於製造專供施用毒品之器具者，另有處罰之規定，且該罪
      之刑罰更重於施用毒品之罪，如未予嚴格界定，恐將施用
      毒品者為便於施用，附帶的以吸管、針筒等物，自行製作
      簡便施用器具以利施用之行為，反不當地納入「專供施用
      毒品之器具」範圍內，造成主要之施用行為反被因便於施
      用之附屬製作行為所排除，而論以施用者製造器具之罪行
      ，處以更重之刑罰，不僅不當架空施用毒品罪刑之條文，
      使幾無適用之餘地，且將單純之施用者論以製造器具之罪
      刑，當非立法者之原意。是既非專供施用毒品之器具，即
      無法依據毒品危害防制條例第十八條第一項前段之規定，
      為沒收銷燬之宣告，惟其仍屬被告供犯罪所用之物，應依
      刑法第三十八條第一項第二款之規定，併宣告均沒收。
（三）扣案另有如附表編號二(5)、編號三(5)之物，被告於本案審
      理中坦承為其所有，惟均因與本案之施用毒品犯行無關，
      爰不另為沒收之諭知。
六、本判決除有刑事訴訟法第四百五十五條之四第一項第一款、
    第二款、第四款、第六款、第七款所定情形之一，或違反同
    條第二項規定者外，不得上訴。
七、如不服本件判決，且有前述得上訴之事由者，得自收受判決
    送達之日起十日內，向本院提出上訴書狀，上訴於第二審法
    院。
本案經檢察官林鈺雄到庭執行職務。
中    華    民    國    94    年   11    月    9      日
                            臺灣桃園地方法院刑事第六庭
                                法  官  錢　建　榮
以上正本證明與原本無異。
如不服本判決，應於判決送達後10日內向本院提出上訴狀（應附
繕本），上訴於第二審法院。
  　　　　　　　　　　　　　　　書記官　劉  寶  霞
中    華    民    國    94    年   11    月    16     日
附件：起訴書一件。
附本案論罪科刑法條：
毒品危害防制條例第10條
施用第一級毒品者，處 6 月以上 5 年以下有期徒刑。
施用第二級毒品者，處 3 年以下有期徒刑。
附表
 ┌──┬──────┬──────┬─────────────┐
 │編號│ 查獲時間   │  查獲地點  │    扣 案 物 品           │
 ├──┼──────┼──────┼─────────────┤
 │ 一 │九十四年四月│桃園縣中壢市│(1)海洛因一包（淨重一‧七九│
 │    │十日晚間十一│立德西街五十│　公克，空包裝重０‧二五公│
 │    │時許        │八巷十號五樓│　克，人工鑑別編號：０八０│
 │    │            │            │　００九三五七號）。      │
 │    │            │            │(2)安非他命一包（含袋重０‧│
 │    │            │            │　五五公克）              │
 ├──┼──────┼──────┼─────────────┤
 │ 二 │九十四年七月│同上        │(1)海洛因十九包（合計淨重二│
 │    │九日晚間六時│            │　三‧九一公克，人工鑑別編│
 │    │十分許      │            │　號：000000000號│
 │    │            │            │　）。                    │
 │    │            │            │(2)安非他命十二包（含袋重二│
 │    │            │            │  十‧四七三公克，行政院衛│
 │    │            │            │  生署管制藥品局管檢字第09│
 │    │            │            │  00000000號檢驗成績書）。│
 │    │            │            │(3)電子秤一個、帳冊一本、大│
 │    │            │            │　分裝袋十八個、中分裝袋五│
 │    │            │            │　十個、小分裝袋八十個、注│
 │    │            │            │  射針筒六支、勺子三支、葡│
 │    │            │            │  萄糖（含袋重四‧九公克）│
 │    │            │            │(4)安非他命吸食器一組      │
 │    │            │            │(5)標籤九張、行動電話二支（│
 │    │            │            │  分別為三星及okwap廠牌） │
 │    │            │            │  、電話簿一本。          │
 ├──┼──────┼──────┼─────────────┤
 │ 三 │九十四年七月│國道三號高速│(1)海洛因三十二包（淨重八五│
 │    │二十五日三時│公路南向七十│  ‧六九公克，空包裝重九‧│
 │    │三十分許    │二公里處    │  一八公克，人工鑑別編號：│
 │    │            │            │  000000000號）。│
 │    │            │            │(2)安非他命十包（含袋重一二│
 │    │            │            │  四‧一公克）。          │
 │    │            │            │(3)注射針筒五支、空夾鏈袋二│
 │    │            │            │  四一個、藥夾一支、葡萄糖│
 │    │            │            │  粉二包（含袋重十三‧二公│
 │    │            │            │　克）、電子磅秤二個。    │
 │    │            │            │(4)安非他命吸食器一組。    │
 │    │            │            │(5)行動電話一支、現金新台幣│
 │    │            │            │  二萬九千元。            │
 └──┴──────┴──────┴─────────────┘
